【裁判字號】    98,交上訴,52
【裁判日期】    980624
【裁判案由】    過失致死
【裁判全文】
臺灣高等法院刑事判決                98年度交上訴字第52號
    上  訴  人  臺灣臺北地方法院檢察署檢察官
    上  訴  人
    即  被  告  甲○○
    選任辯護人  王治魯  律師
上列上訴人因被告過失致死案件，不服臺灣臺北地方法院98年度
交訴字第20號，中華民國98年3月24日第一審判決（起訴案號：
臺灣臺北地方法院檢察署98年度偵字第4204號）提起上訴，判決
如下：
    主      文
原判決撤銷。
甲○○犯業務過失致人於死罪，處有期徒刑參月，如易科罰金以
新台幣壹仟元折算壹日。
    犯罪事實
本院認定的犯罪事實與附件原審判決書犯罪事實欄的記載相同，
茲引用之。
    理      由
壹、引用原判決書理由欄記記載的證據。
貳、被告已於98年5 月26日與告訴人即被害人的父母達成和解，
    賠償新台幣550 萬元，告訴人同意不追究被告刑事責任並拋
    棄其餘民事請求權，有台北縣新店市調解委員會調解書可憑
    。
參、檢察官依告訴人請求上訴意旨略以：被告始終未能與告訴人
    達成和解，犯後態度不佳，原審量刑過輕等語。
    經查：
    行為後，被告坦承疏失，毫不推諉避責，且屬自首。犯後已
    給付喪葬費新台幣（下同）50萬元。供稱多次前往靈堂祭拜
    並致上水果花束直到被害人出殯。於原審終結前歷經3 次調
    解，被告的雇主願意承擔被告的「過失」行為，賠償400 萬
    元，但未獲告訴人同意。應認犯後態度良好，而原審仍量處
    有期徒刑10月的拘禁式處遇刑，告訴人竟以未和解為由，犯
    後態度不佳為詞聲請上訴，指稱原判決量刑過輕，並無理由
    。
肆、被告上訴意旨略以：冀望再次調解，請求從輕量刑等語。
    經查：
    原判決量刑之時的審酌標準已經情事變更，上訴有理由，應
    撤銷改判。
    參酌被告家境清寒，有台北縣中和市公所98年3 月27日函及
    通知可憑、被告於94年12月23日曾經有期徒刑執行完畢，不
    符合緩刑要件等情，認宜量處如主文所示刑罰，並諭知易刑
    標準。
伍、適用法律
一、刑事訴訟法第369 條第1 項前段、第373 條、第364 條、第
    299 條第1 項前段。
二、刑法第276條第2項、第62條前段、第41條第1項前段。
三、刑法施行法第1之1條。
中    華    民    國    98    年    6     月    24    日
                  刑事第六庭  審判長法  官  林堭儀
                                    法  官  吳淑惠
                                    法  官  郭豫珍
以上正本證明與原本無異。
如不服本判決，應於收受送達後10日內向本院提出上訴書狀，其
未敘述上訴之理由者並得於提起上訴後10日內向本院補提理由書
（均須按他造當事人之人數附繕本）「切勿逕送上級法院」。
                                    書記官  胡勤義
中    華    民    國    98    年    6     月    26    日
附錄：本案論罪科刑法條全文
中華民國刑法第276條
（過失致死罪）
因過失致人於死者，處 2 年以下有期徒刑、拘役或 2 千元以下
罰金。
從事業務之人，因業務上之過失犯前項之罪者，處 5 年以下有期
徒刑或拘役，得併科3千元以下罰金。


司法院資訊處製作；財團法人民間司法改革基金會備份。
